臺灣桃園地方法院刑事判決　　　　　　　94年度簡上字第27號
公　訴　人　臺灣桃園地方法院檢察署檢察官
上　訴　人
即　被　告　甲○○　男　45歲.
上列上訴人因被告竊盜案件，不服本院九十三年度桃簡字第六九
一號中華民國九十三年六月二十九日第一審簡易判決（聲請簡易
判決處刑案號：九十三年度速偵字第四九號），提起上訴，本院
管轄第二審之合議庭判決如下：
    主  文
上訴駁回。
    事  實
一、本案經本院管轄第二審之合議庭審理結果，認第一審以上訴
    人即被告甲○○犯刑法第三百二十條第一項之竊盜罪，判處
    有期徒刑三月，並准以三百元折算一日易科罰金，經核其認
    事用法及量刑均無不當，應予維持，並引用第一審判決書記
    載之事實、證據及理由（如附件）。
二、被告上訴意旨略以：伊雖有撿拾榮民工程公司所有之鋼樑二
    支，上開鋼樑之放置處所並非工地，而且四周環境雜草及膝
    ，又沒有圍籬，伊誤以為該鋼樑係他人棄置該處的，伊無行
    竊意圖云云。經查：
（一）被告於民國九十三年五月六日上午七時許，駕駛三輪車至
      桃園縣大園鄉○○村○○○○道路附近，拿取榮民工程公
      司所有之Ｃ型鋼樑二支，放置在其駕駛之三輪車上，駛離
      該處等情，業據被告於警詢、偵查及本院審理時坦承不諱
      ，核與證人即榮民工程公司員工乙○○於警詢中所述相符
      ，並有贓證物品認領保管單一紙在卷足憑。
（二）被告雖以前詞置辯，然被告就上開鋼樑原放置處所之四周
      環境，先於偵查中供稱：我拿取鋼樑的地方還有放很多鐵
      ，該處是在做高鐵的一個工地等語（見臺灣桃園地方法院
      檢察署九十三年度速偵字第四九號偵查卷宗第二七頁），
      惟於本院審理中改稱：高鐵工地在另一邊，有堆放很多鐵
      ，但是我拿取鋼樑的地方距離高鐵工地有三十公尺以上，
      現場雜草及膝，又沒有圍籬，以致我誤認所拿取之鋼樑是
      他人棄置的等語（見本院卷附九十四年五月十一日審判筆
      錄第三頁），被告就其撿拾上開鋼樑處所之四周環境，前
      後供詞已有反覆，其於本院審理中所稱撿拾鋼樑之處所非
      工地一節是否可採，已屬可疑。再者，證人即接獲報案後
      ，至現場查獲被告之警員蔡易諵於本院審理中證稱：（問
      ：是否有到失竊地點察看？）有，（問：所見到之失竊地
      點地理環境為何？）失竊地點還有放置其他鋼樑，可以看
      出是一個工地，因為現場還留有大型水泥鋼模，數量滿多
      的等語（見本院卷附九十四年六月十四日審判筆錄第四頁
      至第五頁）；另證人即榮民工程公司員工乙○○於本院審
      理中證稱：失竊地點是我們的工地，雖然沒有設置圍籬，
      但在堤防便道之路口有設置告示牌，標示：施工重地、閒
      人勿進等字... 失竊地點只能由該堤防便道進入，外面的
      人要進來就可以看到告示牌等語（見本院卷附九十四年六
      月十四日審判筆錄第七頁、第八頁），足見被告撿拾鋼樑
      之處所，有堆置為數眾多之水泥鋼模及鋼樑，而通往該工
      地之堤防便道入口處又已有設置「施工重地、閒人勿進」
      之告示牌，一般人應可判斷該處係一施工之工地，而放置
      於工地之鋼樑係供施工所用之材料，顯為施工單位所有，
      被告為智識正常之人，對此自難諉為不知，故被告辯稱：
      伊誤以為所撿拾之鋼樑係他人棄置該處的云云，顯係卸責
      之詞，並不足採信。綜上，本件事證明確，被告犯行洵堪
      認定。
三、從而，原審以被告罪證明確，因而援引刑法第三百二十條第
    一項、第四十一條第一項前段，罰金罰鍰提高標準條例第一
    條前段、第二條之規定，並審酌被告之素行、犯罪之動機、
    手段、所生危害及犯罪後之態度等一切情狀，量處有期徒刑
    三月，並准以三百元折算一日易科罰金，經核原判決認事用
    法要無不合，量刑亦屬妥適，上訴人即被告上訴意旨仍執前
    詞否認犯罪，指摘原判決不當，為無理由，應予駁回。
據上論斷，應依刑事訴訟法第四百五十五條之一第三項、第三百
六十八條、第三百七十三條，判決如主文。
本案經檢察官張啟聰到庭執行職務。
中　　華　　民　　國　　94　　年　　6 　　月　　28　　日
                  臺灣桃園地方法院刑事第五庭
                      審判長法  官  潘政宏
                            法  官  周炳全
                            法　官　張明儀
以上正本證明與原本無異。
不得上訴。
　　　　　　　　  　　　　　書記官  吳瓊英
中　　華　　民　　國　　94　　年　　7 　　月　　7 　　日
